【裁判字號】    92,易,1491
【裁判日期】    920728
【裁判案由】    賭博
【裁判全文】
臺灣板橋地方法院刑事判決                        九十二年度易字第一四九一號
    公  訴  人  臺灣板橋地方法院檢察署檢察官
    被      告  丙○○
                戊○○
                乙○○
    右三人共同
    選任辯護人  蔡明熙律師
    被      告  丁○○
                甲○○
右列被告因賭博案件，經檢察官提起公訴 (九十一年度偵字第二二八三三號)，本院
判決如左：
    主  文
丙○○共同連續意圖營利，聚眾賭博，處有期徒刑陸月，如易科罰金以佰元折算壹
日。
戊○○、乙○○、丁○○、甲○○共同連續意圖營利，聚眾賭博，各處有期徒刑月
，如易科罰金均以佰元折算壹日。均緩刑貳年。
扣案之傳真機拾伍台、計算機拾壹台、簽單貳仟玖佰玖拾張、帳單壹張均沒收。
    事  實
一、丙○○意圖營利，基於概括之犯意，自民國九十一年十月十日起，提供其所承租
    位於臺北縣三重市○○街二一一巷三十七號五樓房屋作為公眾得出入之場所，主
    持設置俗稱「六合彩」簽賭卡號碼，連續多次以該處為賭博場所，供不特定之人
    以電話傳真機簽選號碼賭博財物，簽卡計分「雙星」、「三星」二種，任由賭客
    簽選二個 (雙星) 、三個 (三星) 號碼為一支，每簽一支賭注「雙星」為新臺幣
     (下同) 七十五元、「三星」為六十五元，以核對每星期二、四當期之香港六合
    彩開獎之六組號碼或其重組號碼為準，多次聚集不特定多數人簽選下注，凡賭客
    中獎者可得倍數不等之賭金，即中雙星者，由丙○○賠付五千七百元，中三星者
    ，由丙○○賠付五萬八千元，未簽中者，所繳之賭資則全歸丙○○所有，並由其
    自中獎之優勢結果，從中牟取利潤。丙○○並與戊○○、乙○○、丁○○、甲○○基於意圖營利之概括犯意聯絡，自九十一年十一月四日起，以每月薪資一萬五
    千元之代價僱用戊○○、乙○○、丁○○、甲○○，戊○○、乙○○、丁○○、
    甲○○乃於每週二、四晚間多次在上址擔任接聽電話、接收傳真簽單、整理簽單
    等工作，而共同參與丙○○之經營。迨至同年十一月二十六日晚上六時許，在上
    址為警為當場查獲，並扣得丙○○所有供賭博所用之傳真機十五台、計算機十一
    台、簽單二千九百九十張、帳單一張，另估價單一張、房屋租賃契約書一份。
二、案經臺北縣政府警察局三重分局報請臺灣板橋地方法院檢察署檢察官偵查起訴。
    理  由
一、右揭犯罪事實業據被告丁○○、甲○○坦承不諱，被告丙○○坦承自九十一年十
    一月四日起經營「六合彩」賭博；訊據被告戊○○、乙○○固坦承自九十一年十
    一月四日起受僱在上址工作，惟均否認有何犯行，均辯稱：是受僱在該處打掃，
    不知丙○○是經營六合彩云云。經查：
  (一)被告丙○○自九十一年十一月四日起僱用被告戊○○、乙○○、丁○○、甲○○
    於每週二、四晚間在上址擔任接聽電話、接收傳真簽單、整理簽單等工作之事實
    ，除據被告丙○○、丁○○、甲○○是承在卷外，並有傳真機十五台、計算機十
    一台及簽單二千九百九十張扣案可稽。又被告戊○○、乙○○於警訊、偵查中，
    亦均承稱係受僱擔任接聽電話、接收傳真簽單、整理簽單等工作，是其二人嗣後
    翻異前詞，謂僅是受僱打掃云云，應非可取。
  (二)又依扣案之被告丙○○所有之帳單一張，載明自九十一年十月十日起每週二、四
    所「收」或「付」之金額，且金額均達數十萬元，可見被告丙○○係自九十一年
    十月十日起即有經營「六合彩」賭博之行為，至為明確，其於警訊、偵查中謂「
    該帳目表中之十月十日至十月三十一日共有六期是試作」、「九十一年十月十日
    試作幾期」云云 (見偵查卷第九、七十五頁) ，於本院審理時謂「是我跟朋友一
    個人出資三、四萬元共十一個人在玩六合彩，向別人簽之合彩的帳單」云云，均
    不足採，本件事證明確，被告等之犯行均堪以認定。
二、核被告丙○○、戊○○、乙○○、丁○○、甲○○所為，均係犯刑法第二百六十
    八條前段之意圖營利供給賭博場所罪、同條後段之意圖營利聚眾賭博罪及同法第
    二百六十六條第一項前段之賭博罪。被告丙○○、戊○○、乙○○、丁○○、甲○○就前開犯行，彼此間有犯意聯絡及行為分擔，均為共同正犯。其等於各期六
    合彩開獎前之多次接續行為，均係該次所犯上述意圖營利供給賭博場所、意圖營
    利聚眾賭博及賭博三罪犯行之一部行為。又其等先後多次犯上述三罪之犯行，均
    係時間緊接，犯罪構成要件相同，顯係基於概括之犯意而為，皆應依連續犯之規
    定論以一罪，並依法加重其刑。再其等係以一行為觸犯上述三罪名，為想像競合
    犯，應從情節較重之意圖營利聚眾賭博罪處斷。爰分別審酌被告之素行狀況、犯
    罪動機、次數、助長社會賭博風氣之不良影響及犯罪後態度等一切情狀，各量處
    如主文所示之刑，並均諭知易科罰金之折算標準。末查被告戊○○、乙○○、丁○○、甲○○前均未曾受有期徒刑以上刑之宣告，此有臺灣高等法院被告全國前
    案紀錄表四件在卷可稽，其等因短於思慮初罹刑典，經此偵審教訓後，當知所警
    惕而無再犯之虞，是本院認對其等所宣告之刑，以暫不執行為適當，爰均併予宣
    告緩刑二年，以勵自新。扣案之傳真機十五台、計算機十一台、簽單二千九百九
    十張及帳單一張，均為被告丙○○所有供賭博犯罪所用之物，爰均依刑法第三十
    八條第一項第二款規定予以宣告沒收。至於另扣案之估價單一張、房屋租賃契約
    書一份，非供犯罪所用或犯罪預備之物，亦非因犯罪所得之物，自不併為沒收之
    諭知，附此敘明。
據上論斷，應依刑事訴訟法第二百九十九條第一項前段，刑法第二十八條、第五十六
條、第二百六十八條、第二百六十六條第一項前段、第五十五條、第四十一條第一項
前段、第七十四條第一款、第三十八條第一項第二款，罰金罰鍰提高標準條例第一條
前段、第二條，判決如主文。
本案經檢察官高智美到庭執行職務。
中      華      民      國    九十二    年     七     月     二十八     日
                                臺灣板橋地方法院刑事第五庭
                                    法  官    戴   嘉   清
右正本證明與原本無異
如不服本判決應於送達後十日內向本院提出上訴狀
                                    書記官    陳   春   銘
中      華      民      國    九十二    年      八     月      十一      ?
附錄本案論罪科刑法條全文：
刑法第二百六十六條
在公共場所或公眾得出入之場所賭博財物者，處一千元以下罰金，但以供人暫時娛樂
之物為賭博者，不在此限。
當場賭博之器具與在賭檯或兌換籌碼處之財物，不問屬於犯人與否，沒收之。
刑法第二百六十八條
意圖營利，供給賭博場所或聚眾賭博者，處三年以下有期徒刑，得併科三千元以下罰
金。


司法院資訊處製作；財團法人民間司法改革基金會備份。
